ACORDAO-COMPLETO-2447160

ACÓRDÃO DE RELAÇÃO

ACÓRDÃO DE RELAÇÃO 2099/2021 ATA 3/2021 - SEGUNDA CÂMARA

Acórdão 2099/2021-TCU-Segunda Câmara
	Os Ministros do Tribunal de Contas da União ACORDAM, por unanimidade, com fundamento nos arts. 1º, inciso V, e 39, inciso I, da Lei 8.443/1992, c/c os arts. 1º, inciso VIII, 143, inciso II, 259, inciso I, e 260, § 5º, do Regimento Interno/TCU e no art. 7º, inciso II, da Resolução/TCU 206/2007, em considerar prejudicada a apreciação do mérito dos atos de admissão de pessoal a seguir relacionados, por perda de objeto, tendo em vista o exaurimento dos seus efeitos financeiros antes do respectivo processamento por esta Corte, em razão do falecimento dos interessados ou do desligamento do cargo a que se refere o ato, de acordo com os pareceres emitidos nos autos:
1. Processo TC-Processo 046.058/2020-6 (ATOS DE ADMISSÃO) 
	1.1. Interessados: Adriano Dzulinski (XXX.350.989-XX) ; Bianca Abiharb Follador (XXX.640.387-XX) ; Claudio Eduardo Prestes (XXX.557.200-XX) ; Cristina Atalla Ferreira (XXX.539.847-XX) ; Eliana Roepcke (XXX.713.929-XX) ; Gleyb Eurestes Borges da Silva (XXX.807.381-XX) ; Joao Batista Tenuta Franca (XXX.557.831-XX) ; Joao Claudio Netto Estrella (XXX.570.681-XX) ; Johann Gill de Araujo (XXX.631.981-XX) ; Jose Erasmo das Neves (XXX.076.514-XX) ; Manira Luciani Meyer (XXX.913.159-XX) ; Marcela Pimenta de Oliveira (XXX.467.007-XX) ; Marcio Venicio Aranha de Souza (XXX.233.064-XX) ; Marco Antonio Fogaca (XXX.885.808-XX) ; Maria de Lourdes Miranda Sergio (XXX.950.857-XX) ; Michel Zajdenbaum (XXX.565.868-XX) ; Monica Filomena Stephitch (XXX.234.218-XX) ; Nara Andreia Butzke (XXX.029.720-XX) ; Rafael da Fonseca Trevizan (XXX.988.658-XX) ; Sergio Alves Machado (XXX.200.448-XX) .
	1.2. Órgão/Entidade: Banco do Brasil S/A.
	1.3. Relator: Ministro-Substituto Marcos Bemquerer Costa.
	1.4. Representante do Ministério Público: Procurador Sergio Ricardo Costa Caribé.
	1.5. Unidade Técnica: Secretaria de Fiscalização de Pessoal (Sefip) .
	1.6. Representação legal: não há.
	1.7. Determinações/Recomendações/Orientações: não há.

Segunda Câmara

Banco do Brasil S/A.

Adriano Dzulinski (XXX.350.989-XX); Bianca Abiharb Follador (XXX.640.387-XX); Claudio Eduardo Prestes (XXX.557.200-XX); Cristina Atalla Ferreira (XXX.539.847-XX); Eliana Roepcke (XXX.713.929-XX); Gleyb Eurestes Borges da Silva (XXX.807.381-XX); Joao Batista Tenuta Franca (XXX.557.831-XX); Joao Claudio Netto Estrella (XXX.570.681-XX); Johann Gill de Araujo (XXX.631.981-XX); Jose Erasmo das Neves (XXX.076.514-XX); Manira Luciani Meyer (XXX.913.159-XX); Marcela Pimenta de Oliveira (XXX.467.007-XX); Marcio Venicio Aranha de Souza (XXX.233.064-XX); Marco Antonio Fogaca (XXX.885.808-XX); Maria de Lourdes Miranda Sergio (XXX.950.857-XX); Michel Zajdenbaum (XXX.565.868-XX); Monica Filomena Stephitch (XXX.234.218-XX); Nara Andreia Butzke (XXX.029.720-XX); Rafael da Fonseca Trevizan (XXX.988.658-XX); Sergio Alves Machado (XXX.200.448-XX).

MARCOS BEMQUERER

não há.

Procurador Sergio Ricardo Costa Caribé.

ATOS DE ADMISSÃO (ADS)

Secretaria de Fiscalização de Pessoal (Sefip).